臺灣嘉義地方法院民事裁定
110年度嘉簡調字第67號
原      告  黃明芳  

被      告  李輝宏  
            鄧翔    
上列原告與被告間請求侵權行為損害賠償事件，本院裁定如下：
    主    文
原告追加之訴駁回。
追加訴訟費用由原告負擔。
    理    由
一、本件原告起訴時是以莊礎綱為被告，並主張民國108年2月11
    日車禍事故（下稱系爭事故）侵害原告權利，請求被告莊礎
    綱給付新臺幣(下同)100萬900元。之後在民國110年3月12日
    具狀追加鄧翔為被告、在110年3月30日具狀追加李輝宏為被
    告，主張交通部公路總局嘉義區監理所就系爭事故的車禍鑑
    定報告錯誤、亂寫，請求被告鄧翔、李輝宏各給付50萬元等
    語。
二、按公務員於執行職務行使公權力時，因故意或過失不法侵害
    人民自由或權利者，國家應負損害賠償責任。公務員怠於執
    行職務，致人民自由或權利遭受損害者亦同，國家賠償法第
    2條第2項定有明文。又按依國家賠償法請求損害賠償，應先
    以書面向賠償義務機關請求之。賠償義務機關對於前項請求
    ，應即與請求權人協議。賠償義務機關自請求權人提出請求
    之日起，逾三十日不開始協議，或自開始協議之日起六十日
    協議不成立時，請求權人得提起損害賠償之訴。損害賠償之
    訴，除依本法規定外，適用民事訴訟法之規定，此觀同法第
    10條、第11條及第12條之規定自明。是以「協議」乃為訴請
    國家賠償之先行程序，違反者，其訴自難認為合法（最高法
    院95年度台上字第1673號民事裁定可資參照）。再按原告之
    訴，有下列各款情形之一，法院應以裁定駁回之。但其情形
    可以補正者，審判長應定期間先命補正：…六、起訴不合程
    式或不備其他要件者，則為民事訴訟法第249條第1項第6款
    所規定。
三、經查，本件依原告追加起訴所述的事實，顯是主張被告於執
    行職務行使公權力時，不法侵害其權利致使其受有損害，而
    應負賠償之責任，而被告為公務員，自應適用前揭國家賠償
    法的規定。但是，原告對被告提起本件訴訟之前，並未先以
    書面向賠償義務機關請求國家賠償，此有本院公務電話紀錄
    可以證明。依照前述規定，自難認原告已踐行訴請國家賠償
    的先行程序。因此，原告追加鄧翔、李輝宏為被告，並不合
    法，且屬不可補正的事項，因此，依民事訴訟法第249條第1
    項第6款的規定，以裁定駁回之。
四、訴訟費用負擔之依據：民事訴訟法第95條、第78條。 
中　　華　　民　　國　　110 　年　　5 　　月　　5 　　日
                  臺灣嘉義地方法院嘉義簡易庭
                                  法　官　吳芙蓉
以上為正本係照原本作成。
如不符本裁定，應於裁定送達後10日內向本院提出抗告狀，並繳
納抗告費新臺幣1,000 元。
中　　華　　民　　國　　110 　年　　5 　　月　　5 　　日
 　 　　　　　　　　　　          書記官  葉芳如